# 关于民非性质医院的报表编制基础问题

提问人：火柴 1314 时间：2023-07-14 16:02:00
陈总：
A公司拟收购一家民办非企业性质的医院，会计师事务所根据A公司的要求对该医院 进行财务报表审计，该医院执行的是《民间非营利组织会计制度》及其补充规定。申报纳税时按照的是以小企业会计准则编制报表。收购完成后该医院的财务报表将纳入A公司的合并报表范围。 该医院为自然人投资医院，实际也是以盈利为目的，也具有股东会治理层、职业经理人管理层的组织架构。股东虽然不能从医院账面获取直接分红的利益，但也可以通过费用等方式取得利益。
该医院是否可以《企业会计准则》编制财务报表，由于民非企业不能向股东分配利润，对特殊的实收资本科目、未分配利润科目在附注中披露按照民非企业的相关规定不能向股东进行分配等，会计师也以《企业会计准则》进行审计。请示陈总，以《企业会计准则》编制财务报表是否可行，是否有相应的规定依据？

回答人：chenyiwei
该医院的法定报表的编制基础不因本次收购而改变。
主帖中提到的“以《企业会计准则》编制财务报表”，此处的财务报表是仅供收购方编制合并报表使用的特殊编制基础财务报表，不能用于其他用途。这种特殊编制基础的选用，是完全基于预定报表使用者的信息需求，法律法规并无强制性、禁止性的规定。